臺灣臺南地方法院刑事判決　　　　　　　 94年度易字第791號
公　訴　人　臺灣臺南地方法院檢察署檢察官
被　　　告　乙○○
上列被告因竊盜案件，經檢察官提起公訴（九十四年度偵字第七
四一五號），本院判決如下：
    主  文
乙○○無罪。
    理  由
一、公訴意旨略以：被告乙○○於民國九十四年五月二十日夜間
    二時三十分許，前往臺南市○○路五０九巷八弄二五號前男
    友丙○○住處時，發覺大門門鎖遭男友更換，遂僱請不知情
    之鎖匠配製遙控器後，擅自以該遙控器開啟上址大門，並侵
　　入屋內竊取丙○○所有LV牌之男用皮包一只。因認被告涉犯
  　刑法第三百二十一條第一項第一款之夜間侵入住宅竊盜罪嫌
    等語。
二、按犯罪事實應依證據認定之，無證據不得認定犯罪事實。不
    能證明被告犯罪者，應諭知無罪之判決，刑事訴訟法第一百
    五十四條第二項、第三百零一條第一項分別定有明文。再告
    訴人之告訴，本以使被告受刑事訴追為目的，故其陳述是否
    與事實相符，自應調查其他證據，以資審認；又認定不利於
　　被告之事實，須依積極證據，積極證據不足為不利於被告事
  　實之認定時，即應為有利於被告之認定，更不必有何有利之
    證據（最高法院三十年上字第八一六號判例、六十九年度臺
    上字第一五三一號判決參照）。本件公訴人認被告乙○○涉
　　犯加重竊盜罪嫌，無非以(1)告訴人丙○○之指述；(2)被告於
  　警詢中自承系爭皮包係告訴人所有；(3)贓物認領保管單及系
    爭皮包之照片為主要論據。訊據被告固自承於前揭時間，進
    入告訴人住處拿走系爭皮包，惟堅決否認有竊盜犯行，辯稱
    ：系爭皮包係伊與男友丙○○共同使用，且翌日早上八點，
    伊就前往丙○○住處，告知丙○○係伊拿走系爭皮包等語。
    經查：
  (一)被告乙○○與告訴人丙○○原為男女朋友關係，並在臺南市
    ○○路五０九巷八弄二五號丙○○住處同居近一年，直至九
    十四年五月二十日案發約一星期前，被告因與告訴人發生爭
    執，乃負氣離開上開同居住處等情，業據被告供陳在卷，並
    經證人丙○○於本院證述無訛。可認直至案發日一星期前，
    被告尚與告訴人在公園路住處同居。
  (二)而被告負氣離開同居處所，乃因告訴人未履行支付安家費與
    被告母親之承諾，被告在母親與告訴人間兩難，不勝其擾下
    ，方決定暫不返回公園路居住乙情，亦據被告供述甚詳，並
    為證人丙○○於本院同認上情。且被告離開公園路同居住處
    時，尚留有衣物及私人用品，由嗣後搬進上開住處之告訴人
    同居女友郭佳豔打包後放在住處三樓等情，業據證人郭佳豔
    於警詢證述屬實，並有被告在上開住處仍留有衣物及私人用
    品之照片存卷足參。由被告離開公園路住處不過約一星期左
    右，且在上開住處尚留有私人物品等情觀之，可認被告供稱
    在不勝其擾下，才暫不返回公園路住處等語，應非子虛。是
    被告既係自行決定暫不返回公園路住處，而無搬離之意，則
  　被告主觀上既認公園路仍為其住處，其於返回上開住處時受
    阻，自覺係丙○○在雙方爭執不快下所為，乃逕請鎖匠複製
    遙控鎖進入上開住處乙情，尚難認被告有何侵入住宅竊盜之
    故意。
  (三)況被告於警詢時即供承：在案發前一天（即五月十九日）晚
    間六時五十分許，伊就曾返回公園路住處，因發現門鎖遭更
    換不能進入，就請鎖匠複製遙控鎖後進入屋內，但等不到丙
    ○○返家，遂先行離開。嗣於翌日（即五月二十日）凌晨二
    時三十分許，再次進入公園路住處，等候到凌晨五時三十分
    許仍未見丙○○，氣憤下遂砸碎茶壺並翻倒屋內物品（毀損
    部分未據告訴），並將與丙○○共用之系爭皮包帶走等語。
    被告於本院更供稱：案發當日及案發前一天，伊進入公園路
    住處共三次，第三次進去後，到凌晨四、五點要離開時，才
    把皮包拿走等語。基此，被告既前後三次進入公園路住處，
    苟被告有竊取財物之意，告訴人所遺失之物品，當不至於僅
    有系爭皮包一項物品。再觀諸公園路住處現場照片，屋內衣
    服及物品確遭人翻倒而散落一地，茶壺等物品亦遭砸碎，足
    認被告辯稱係氣憤下拿走系爭皮包等語，洵非無據。
  (四)再者，被告於案發當日凌晨五時三十分許拿走系爭皮包後，
    又立即於當日早上返回公園路住處，見郭佳豔在上開住處內
    ，即要求郭佳豔打電話通知丙○○返回，迨丙○○於早上八
    時許趕回住處，被告即主動向丙○○提及拿走系爭皮包之事
    ，核與證人郭佳豔於警詢中證稱：係被告要求其打行動電話
    叫丙○○返家等語相符，並經證人丙○○於本院證稱：被告
    早上八點多來我家，我才知道皮包係她拿的等語無訛。準此
    ，苟被告有意竊取系爭皮包，必對拿走皮包之事密而不宣，
    豈有拿走皮包後，不到三、四小時，又隨即返回公園路住處
    ，主動要求丙○○返家以告知此事？
  (五)從而，本件被告拿走系爭皮包，應係肇因與告訴人先前發生
    之爭執，又見其暫離住處不過一星期，告訴人竟另結新歡並
    讓其登堂入室，氣憤下乃取走系爭皮包。惟由被告取走皮包
    約三、四小時後，又返回公園路住處，主動向告訴人提及此
    事，足認被告取走皮包，並非出於竊取之意，彰彰至明。
二、綜上所述，本件公訴人舉證所提出告訴人丙○○之指述、被
    告於警詢中自承系爭皮包係告訴人所有之供述、贓物認領保
    管單及系爭皮包之照片，均無從證明被告拿走系爭皮包，主
    觀上係出於不法所有之意圖。此外，並無其他積極證據足資
    證明被告乙○○有何公訴人所指竊盜之犯行，其犯罪尚屬不
    能證明，依法應為無罪判決之諭知。
據上論斷，應依刑事訴訟法第三百零一條第一項，判決如主文。
本案經檢察官甲○○到庭執行職務
中　　華　　民　　國　　94　　年　　 11　　月　　9　　日
　　　　　　　　　刑事第二庭  審判長法　官　鄭文祺
　　　　　　　　　　　　　　　　　　法　官　陳賢德
　　　　　　　　　　　　　　　　　　法　官　林中如
以上正本證明與原本無異。
如不服本判決，應於收受送達後10日內向本院提出上訴書狀（應
附繕本）。
　　　　　　　　　　　　　　　　　　書記官  馬愛君
中　　華　　民　　國　　94　　年　　 11　　月　　9　　日
